臺灣彰化地方法院刑事裁定　　　　　　100年度撤緩字第21號
聲　請　人　臺灣彰化地方法院檢察署檢察官
受　刑　人　廖志明
上列聲請人因受刑人犯公職人員選舉罷免案件（臺灣彰化地方法
院98年度選訴字第8號），認有應予撤銷緩刑宣告之原因，聲請
撤銷緩刑之宣告（100年度執聲字第223號），本院裁定如下：
    主  文
聲請駁回。
    理  由
一、聲請意旨略稱：受刑人廖志明前因選舉罷免法案件（即買票
    ，犯罪時間為民國98年11月19日起至98年11月28日以前），
    前經本院於99年3月16日以98年度選訴字第8號判決，處有期
    徒刑2年，緩刑5年、褫奪公權3年，經上訴後仍維持原判，
    於99年7月26日確定。乃於緩刑期前即98年11月29日張良振
    選舉案件檢察官偵訊中，及99年3月2日審理時共同被告改列
    證人身份具結陳述，均犯偽證罪，經本院於99年11月22日判
    處有期徒刑2月（99年度訴字第1100號），臺灣高等法院台
    中分院100年1月26日駁回廖志明之上訴，已於100年2月21
    日確定。受刑人上揭所為，業已符合刑法第75條之1第1項第
    1款所定撤銷緩刑宣告之原因，爰依刑事訴訟法第476條規定
    聲請撤銷緩刑宣告等語。
二、中華民國刑法第75條之1：「受緩刑之宣告而有下列情形之
    一，足認原宣告之緩刑難收其預期效果，而有執行刑罰之必
    要者，得撤銷其宣告：..【一、緩刑前因故意犯他罪，而在
    緩刑期內受六月以下有期徒刑、拘役或罰金之宣告確定者。
    】」，本院經核受刑人上述2案判決正本，認為：
  (一)廖志明被判決犯偽證罪，依據本院99年度訴字第1100號判決
    所認定，係指98年11月29日檢察官偵訊中維護共犯陳建一、
    及99年3月2日審理期日維護共犯張良振之虛偽陳述。然查，
    依據本院98年度選訴字第8號判決記載，該案中檢警人員即
    係於98年11月29日上午9時許發動搜索，傳喚廖志明到庭，
    廖志明於當日警訊、偵查、本院羈押停審理時，均一概否認
    犯罪，當亦不可能供述共犯陳建一之任何犯行，此乃該賄選
    案件中偵查階段已發生之事實，並非該賄選案件以外之新事
    實。
  (二)又廖志明99年3月2日該賄選案件一審審理期日時，雖亦維護
    共犯張良振，該判決明確記載：「被告廖志明固坦承向如附
    表所示之選民行賄，惟矢口否認與被告張良振有何犯意聯絡
    ，辯稱伊只知道行賄款項是由被告陳建一交給伊云云」（見
    該判決理由欄、貳、一項下），以及記載：「3.被告張良振
    、廖志明雖以前詞置辯，惟查：被告廖志明於本院審理時
    改以證人身份證述時，先係證稱，伊不知道被告陳建一交給
    伊款項之來源，只說要幫黃正盛助選，要伊拿去發，伊認識
    被告張良振，但不知道被告張良振之手機號碼，也忘記有沒
    有打電話給被告張良振過，被告張良振則不曾打過電話給伊
    等語（參本院卷第170頁反面至172頁）；後經檢察官提示前
    開通聯紀錄，始改稱，證人即被告陳建一所證稱伊在被告陳
    建一住處撥打電話要被告張良振趕快到該處乙節，伊忘記了
    ，但也沒有說沒有，伊確定被告張良振沒有在伊面前交1萬
    2000元給被告陳建一，但伊和被告張良振、陳建一有無於98
    年10月8日在被告陳建一前開住處即辦公室見面，因為伊當
    時在照顧小孩，伊到時有看到被告張良振在那裡，但伊馬上
    就離開去顧小孩了，被告張良振當天確實有到被告陳建一住
    處等語（參本院卷第172至173頁）；惟經本院告以證人即被
    告張良振、陳建一證詞之要旨，又改稱，被告張良振講的才
    是事實，伊只是看到被告張良振好像要過去被告陳建一住處
    ，但因為要帶孩子，沒有注意那麼多云云（參本院卷第152
    頁反面）。核其前開供（證）述，先係完全否認，後經檢察
    官提示通聯紀錄後，仍避重就輕，多以『忘記了』、『有可
    能』、『沒看到』、『不知道』等不確定用語搪塞，甚於坦
    承確曾在被告陳建一住處見到被告張良振後，因聽聞被告張
    良振辯稱當天係到被告廖志明住處而非被告張良振住處，又
    翻異前詞附和被告張良振所言，是其前開供（證）述，前後
    矛盾，且與卷證不符，尚難採信，亦無從對被告張良振為有
    利之認定。」（見該判決理由欄貳、一、(二)、3.項下），就
    廖志明99年3月2日審理程序中證詞不可信，已經詳述認定之
    理由，所以本案檢察官聲請撤銷緩刑宣告，所指稱之廖志明
    99年3月2日審理中維護張良振之說詞，亦非新事實，該是該
    賄選案判決中已經審理過之證據。
  (三)本院99年3月16日一審判決時，已經考量過上述偽證之事實
    ，雖然廖志明審理中仍維護共犯張良振，有所不該，但本院
    前開判決已交代：「(七) 末查，...被告廖志明雖曾因違反
    麻醉藥品管理條例案件，經本院以84年度易字第1091號判決
    判處有期徒刑6月確定，於84年10月23日易科罰金執行完畢
    後，惟5年以內未曾因故意犯罪受有期徒刑以上刑之宣告。
    有臺灣高等法院被告前案紀錄表各1份在卷可憑，其等經此
    罪刑宣告教訓，當知所警惕，信無再犯之虞，本院考量被告
    陳建一、廖志明，年事已高，一時失慮，所為固有失當，然
    既已知悔悟，綜核各情，認前開刑之宣告以暫不執行為適當
    ，爰並依刑法第74條第1項第1款規定，分別諭知緩刑如主文
    所示，以啟自新，併觀後效。」（見該判決理由欄貳、二、
    (七)項下所載），而給予廖志明緩刑之宣告，檢察官不服提起
    上訴，亦經臺灣高等法院台中分院99年度選上訴字第932號
    判決駁回上訴，全案99 年7月26日確定，故廖志明之該緩刑
    之宣告亦經確定。
  (四)既然檢察官引用被告廖志明98年11月29日、99年3月2日偽證
    犯行，在前開本院98年度選訴字第8號判決、臺灣高等法院
    台中分院99年度選上訴字第932號判決時均已審究過，並非
    新事實，該賄選案判決給予緩刑之理由亦無不當，本院認為
    仍應給予尊重，本院亦認無新發生「足認原宣告之緩刑難收
    其預期效果，而有執行刑罰之必要者」情況存在，本件聲請
    不符合刑法第75條之1第1項要件，聲請無理由，應予駁回。
三、爰依刑事訴訟法第220條，裁定如主文。
中    華    民    國    100    年    4    月    6     日
                  臺灣彰化地方法院刑事第七庭
                                      法  官 葉明松
以上正本證明與原本無異。
如不服本裁定，應於裁定送達後5日內向本院提出抗告狀 (須附
繕本)。
中    華    民    國    100    年    4    月    6     日
                                      書記官 施秀青